# 预付多年大额租金租赁费优惠的会计处理

提问人：14722022264 时间：2023-03-03 16:51:52
@chenyiwei 陈老师您好，现在有甲公司为上市公司，作为承租人租赁了乙公司位于北京的房产一栋，如果按年支付房租的话，年租金为 200 万元每年，但是如果一次性支付十年租金，可以按照 1500 万元/十年的价格进行租赁。
现在甲公司按照预付十年房租的方式进行租赁，请问甲公司确认使用权资产时是（ 1 ）仅仅视为经营租赁确认使用权资产
（ 2 ）按照正常租赁价格（无大额预付款）方式考虑确认经营租赁和给乙公司提供资金融资两项业务考虑请问陈老师以上两种处理方式哪一种更加合理？

回答人：chenyiwei
从主帖信息来看，一次性预付 10 年租金（超出了正常的商业惯例），相当于承租人向出租人提供的融资，故应在会计处理中体现出融资交易的影响。该交易中的折现率是使得年付 200 万元租金、 10 年现金流量折现到付款日的折现值等于预付金额（ 1500 万元）的折现率，即IRR。
甲公司在预付时应确认为长期应收款，并按上述实际利率确认各年度的利息收入。后续各年的租赁负债与长期应收款对销结平。即，同时确认使用权资产和长期应收款，同时体现租赁交易和提供融资的交易。
另外，因为甲公司是上市公司，需对一次性预付大额租金的合理性予以高度关注，警惕关联方资金占用风险。